---
title: "t검정 보고서 연습"
author: "김영은"
date: '2020 11 25 '
output: html_document
---

# 일반 휘발유와 고급 휘발유의 도시 연비

## 연구문제 및 가설
사용하는 휘발유의 종류에 따른 도시 연비 차이가 존재하는지 알아보기 위해 연구를 진행하였다.
휘발유의 종류는 일반 휘발유와 고급 휘발유, 총 두 종류로 나누었다.
사용하는 휘발유의 종류에 따라 자동차의 도시 연비 차이가 존재하는가?

H0: 일반 휘발유와 고급 휘발유를 사용하는 자동차 간의 도시 연비 차이는 존재하지 않는다(μ1 = μ2).
H1: 일반 휘발유와 고급 휘발유를 사용하는 자동차 간의 도시 연비 차이는 존재한다(μ1 ≠ μ2).

## 데이터 전처리
ggplot2 패키지의 mpg 데이터를 이용해 분석을 진행하였다.

```{r}
mpg <- as.data.frame(ggplot2::mpg)

str(mpg)
table(mpg$fl)
```

mpg 데이터 중 사용하는 연료의 종류(fl, r은 regular, 일반휘발유, p는 premium, 고급 휘발유를 의미)와 도시 연비(cty)만 추출하여 분석에 이용하였다.

```{r}
library(dplyr)

mpg_diff <- mpg %>% 
  select(fl, cty) %>% 
  filter(fl %in% c("r", "p"))

table(mpg_diff$fl)
```

## 사용하는 휘발유에 따른 자동차 도시 연비에 대한 기술통계량

```{r}
mpg_diff %>% 
  group_by(fl) %>% 
  summarise(M = mean(cty), VAR = var(cty), SD = sd(cty), N = n())
```

위 결과에서 알 수 있듯이 고급 휘발유를 사용하는 자동차(M = 17.4, SD = 3.04, N = 52)가 일반 휘발유를 사용하는 자동차(M = 16.7, SD = 3.89, N = 168)보다 도시 연비가 더 높게 나타났다. 사용하는 휘발유 종류에 따른 도시 연비 차이가 통계적으로 유의한지 살펴보기 위해 t검증을 실시하였다.

## 사용하는 휘발유에 따른 자동차 도시 연비에 대한 t검증
**두 집단의 분산이 동일함을 가정하고 분석을 시행.**

```{r}
t.test(data = mpg_diff, cty ~ fl, var.equal = T)
```

## t검증 결과 요약
t값은 1.07이고, p값은 0.2875로 유의수준 .05보다 크므로 사용하는 휘발유에 따른 도시 연비 차이는 통계적으로 유의하지 않다(t(218) = 1.07, p = 0.2875).
**일반 휘발유를 사용하는 자동차와 고급 휘발유를 사용하는 자동차 간의 도시 연비 차이는 없다.**
